臺灣高等法院刑事裁定
111年度金上重更一字第2號
上  訴  人  
即  被  告  周麗真


選任辯護人  張至柔律師
            葉建廷律師
上  訴  人  
即  被  告  張志偉




選任辯護人  李殷財律師
            謝玉玲律師
上  訴  人  
即  被  告  劉正楷




選任辯護人  郭眉萱律師
            陳筱屏律師            
上列上訴人即被告等因違反證券交易法等案件（本院111年度金
上重更一字第2號），本院裁定如下：
    主  文
周麗真、張志偉、劉正楷自民國111年9月1日起，均延長限制出
境、出海8月。
周麗真、張志偉關於變更定期向警察機關報到次數之聲請均駁回
。
    理  由
一、限制出境、出海部分
(一)按被告犯罪嫌疑重大，無一定之住、居所，或有相當理由足
    認有逃亡之虞者，必要時檢察官或法官得逕行限制出境、出
    海，但所犯係最重本刑為拘役或專科罰金之案件，不得逕行
    限制之；又審判中限制出境、出海每次不得逾8月，犯最重
    本刑為有期徒刑10年以下之罪者，累計不得逾5年，其餘之
    罪，累計不得逾10年；刑事訴訟法第93條之2第1項第1、2款
    、第93條之3第2項後段分別定有明文。
(二)上訴人即被告周麗真、張志偉、劉正楷（下稱被告三人）因
    涉違反證券交易法等案件，除經原審諭知以相當金額（保證
    書）具保、限制住居外，並先後於民國105年12月27日、12
    月28日、108年5月31日對被告三人為限制出境、出海之處分
    。原審判決後，檢察官、被告三人均不服而提起上訴，本院
    前審（108年度金上重訴字第24號案件合議庭）對被告三人
    繼續限制出境、出海。嗣因刑事訴訟法之限制出境新制施行
    依法重為處分，裁定自109年1月1日起，分別對被告三人限
    制出境、出海8個月，並先後裁定被告三人自109年9月1日、
    110年5月1日、111年1月1日起各均延長限制出境、出海8月
    。
(三)茲因上開限制出境、出海期間即將屆滿，本院審酌全案證據
    資料，並給予檢察官、被告及辯護人陳述意見機會後，認上
    訴人即被告周麗真、張志偉涉犯證券交易法第171條第1項第
    1款、第2款、第3款前段、第3款後段、第2項、商業會計法
    第72條第1款罪嫌、被告三人涉犯證券交易法第171條第1項
    第2款、第3款前段、第3款後段、第2項、商業會計法第72條
    第1款罪嫌，業經原判決、本院前審判決有罪，均犯罪嫌疑
    重大。又衡情被訴重罪常伴有逃亡之高度可能，此係趨吉避
    凶、脫免刑責、不甘受罰之基本人性，有相當理由足認上開
    被告三人均有逃亡之虞，有刑事訴訟法第93條之2第1項第2
    款所定之事由。為確保訴訟程序之進行及日後刑罰之執行，
    並就國家刑事司法權之有效行使、社會秩序及公共利益、被
    告三人居住及遷徙自由權受限制之程度，暨其所涉本案犯罪
    情節與所犯罪名之輕重，就目的與手段依比例原則權衡後，
    認被告三人均有繼續限制出境、出海之必要。爰裁定如主文
    第1項所示。
二、變更報到次數部分
(一)刑事訴訟法第116條之2第1項第1款、第2項分別規定：「法
    院許可停止羈押時，經審酌人權保障及公共利益之均衡維護
    ，認有必要者，得定相當期間，命被告應遵守下列事項：①
    定期向法院、檢察官或指定之機關報到。」、「前項各款規
    定，得依聲請或依職權變更、延長或撤銷之。」該強制處分
    為替代羈押手段之方式，而是否解除或變更此限制，則屬事
    實審法院依職權裁量之事項，應由法院斟酌訴訟進行程度及
    其他一切情事而為決定。
(二)上訴人即被告周麗真、張志偉涉犯上開案件，除經原審諭知
    以相當金額（保證書）具保、限制住居外，並命周麗真應於
    每週一、三、五、日晚間7時至8時，至臺北市政府警察局內
    湖分局內湖派出所報到；張志偉應於每週一、三、五晚間6
    時至7時及每週日晚間8時至9時向臺北市政府警察局松山分
    局民有派出所報到。嗣本院前審合議庭裁定，命周麗真108
    年9月30日起，應於每週四、日晚間7時至8時，向臺北市政
    府警察局內湖分局內湖派出所報到；張志偉則應自108年9月
    30日起，應於每週一、四晚間6時至7時，向臺北市政府警察
    局松山分局民有派出所報到。本院復於111年3月15日裁定變
    更其等報到時間為晚間5時至8時。
(三)經審酌上訴人即被告周麗真、張志偉涉嫌違反證券交易法等
    之犯罪嫌疑仍屬重大，且有相當理由足認有逃亡之虞如前述
    。雖周麗真、張志偉均已繳交相當保證金，且於先前程序均
    能依期到庭，然衡以命每週2次定期向指定機關報到之強制
    處分，對於其等憲法上之權利侵害程度仍屬低微，且係約束
    其等行動範圍、防免其等動念逃亡所必須。為確保周麗真、
    張志偉未來能遵期到庭以利後續程序進行，避免國家刑罰權
    難以實現之危險，本院仍認有命其等按原次數定期向指定機
    關報到之必要，是周麗真、張志偉暨其等之辯護人聲請減少
    每週報到次數部分，尚非可採，爰裁定如主文第2項所示。
據上論斷，應依刑事訴訟法第93條之3第2項、第116條之2第1項
第1款、第2項，第121條第1項裁定如主文。
中　　華　　民　　國　　111 　年　　8 　　月　　24　　日
     　　　　　　 刑事第五庭    審判長法　官  王屏夏
                                      法　官  戴嘉清
                                      法　官  林柏泓
以上正本證明與原本無異。
如不服本裁定，應於收受送達後5日內向本院提出抗告狀。
                                      書記官  武孟佳
中　　華　　民　　國　　111 　年　　8 　　月　　25　　日